

# **Astrid Carolina Amaya Guaneme**



# **RESUMEN**

Tengo 24 años de edad, actualmente, estudiante de sexto semestre de Ingeniería de Sistemas, cuento con alta responsabilidad para adquirir nuevos conocimientos y ponerlos en práctica. Comprometida y competente con labores asignadas, buen manejo de relaciones interpersonales, facilidad para trabajar en equipo y capacidad para resolver problemas eficientemente cumpliendo con los objetivos trazados por la empresa. Con excelente actitud para emprender nuevos retos e iniciativa en seguimiento de instrucciones y fácil adaptación al entorno laboral.



# CONTACTO



317 241 8535



acamayag@itc.edu.co



Calle 58 sur No. 94B-15 Bosa El Anhelo



### **CURSOS**

- -Diplomado en Competencias Blandas para un Futuro Sostenible
- -Creando una Trayectoria Profesional en Ciberseguridad
- -Sensibilización en Vigilancia Tecnológica
- -Excel Intermedio



# **EXPERIENCIA PROFESIONAL**

#### **Auxiliar Administrativo**

**IDAE Pruebas Estandarizadas** 

01 de Febrero de 2019 - 15 de Junio de 2020

#### Secretaría Académica

**CAMPOALTO ACESALUD** 

15 de Junio de 2016 - 15 de Junio de 2018

#### Secretaría

**SUJHER** 

01 de Octubre de 2015 - 23 de Marzo de 2016



### **ESTUDIOS**

#### Ingeniería de Sistemas

Escuela Tecnológica Instituto Técnico Central 2018- 6to semestre en curso



### **REFERENCIAS**

**LIZETH ANDREA AMAYA** COLMÉDICA

Teléfono 300 483 8017